# 固定资产残值

提问人：XxWcheng 时间：2010-04-30 19:19:54
请问各位大师：按照税法规定，固定资产计提折旧必须预计残值,按照会计制度规定在计提折旧时是否一定要留残值呢？谢谢指教！

回答人：chenyiwei
回复 楼主 XxWcheng 的帖子这是会计估计问题，企业可根据自身实际情况处理，但应履行必要的内部决策程序。